【裁判字號】    98,審易,648
【裁判日期】    980630
【裁判案由】    竊盜
【裁判全文】
臺灣桃園地方法院宣示判決筆錄         98年度審易字第648號
公  訴  人  臺灣桃園地方法院檢察署檢察官
被      告  甲○○
指定辯護人  本院公設辯護人林銘宏
上列被告因竊盜案件（起訴案號：98年度偵字第7264號），於中
華民國98年6 月30日下午5 時許，在本院第14法庭宣示判決，出
席職員如下：
          法  官  鍾雅蘭
          書記官  楊郁馨
法官起立朗讀判決主文、犯罪事實要旨、處罰條文，及告以上訴
限制、期間並提出上訴狀之法院，且諭知記載其內容：
一、主  文：
    甲○○攜帶兇器竊盜，累犯，處有期徒刑拾月，扣案之一字
    起子壹支、改造工具壹組均沒收；又攜帶兇器竊盜，未遂，
    累犯，處有期徒刑伍月，扣案之一字起子壹支、改造工具壹
    組均沒收；又攜帶兇器竊盜，未遂，累犯，處有期徒刑伍月
    ，扣案之一字起子壹支、改造工具壹組均沒收。應執行有期
    徒刑壹年陸月，扣案之一字起子壹支、改造工具壹組均沒收
    。
二、犯罪事實要旨：
    甲○○前於民國83年間因違犯肅清煙毒條例、違反麻醉藥品
    管理條例、竊盜等3 罪，經本院以84年度訴字第20號判決各
    判處有期徒刑3 年2 月、6 月、5 月，應執行有期徒刑3 年
    11月，上訴後，經臺灣高等法院以84年度上訴字第2412號判
    決駁回上訴確定。又於85年間因違犯肅清煙毒條例、違反麻
    醉藥品管理條例、攜帶兇器竊盜等3 罪，經本院以85年度訴
    字第1367號判決各判處有期徒刑3 年4 月、8 月、1 年，應
    執行有期徒刑4 年6 月確定；繼於86年間因竊盜、脫逃等2
    罪，經本院以86年度訴字第606 號判決各判處有期徒刑1 年
    6 月、6 月，應執行有期徒刑1 年10月確定；上開5 罪刑嗣
    經本院以86年度聲字第2562號裁定定應執行刑為有期徒刑6
    年確定，並與前開應執行刑有期徒刑3 年11月接續執行，於
    90年5 月7 日假釋併付保護管束出監，嗣遭撤銷假釋，尚餘
    殘刑有期徒刑4 年10月19日。再於93年間因竊盜案件，經本
    院以94年度壢簡字第238 號判決判處有期徒刑4 月確定，與
    上開殘刑有期徒刑4 年10月19日接續執行，原應於99年11月
    8 日期滿，惟上開85年、86年間所犯肅清煙毒條例、違反麻
    醉藥品管理條例、攜帶兇器竊盜、竊盜、脫逃等5 罪刑及93
    年間所犯竊盜罪刑，嗣經本院以96年度聲減字第1101號裁定
    各減刑二分之一，並就上開85、86年間所犯之5 罪定應執行
    刑為有期徒刑3 年1 月，上開殘刑因此縮減為有期徒刑1 年
    ，再與93年間所犯之竊盜罪經減刑後之有期徒刑2 月接續執
    行，而於96年9 月15日執行完畢（於本案構成累犯）。另於
    96年間因施用第二級毒品案件，經本院以96年度壢簡字第28
    02號判決判處有期徒刑4 月確定，於97年4 月2 日易科罰金
    執行完畢（於本案構成累犯）。詎仍不知悔改，意圖為自己
    不法之所有，分別為下列行為：
  (一)於98年3 月23日凌晨1 時30分許，在桃園縣中壢市○○街30
    9 巷35弄53號附近，持其所有客觀上足供兇器使用之一字起
    子1 支及改造工具1 組，竊取姜靖怡所有、乙○○持用之車
    牌號碼為A4-8412 號自用小客車內之中央扶手置物箱1 個（
    內有零錢總計新臺幣612 元）得手。
  (二)於同日凌晨1 時45分許，在上址，持上開一字起子1 支及改
    造工具1 組，侵入丙○○所有車牌號碼為G9-8677 號自用小
    客車內，欲竊取車內財物，惟經四處翻動車內物品，認為並
    無有價值之物可偷，即在該車內將前開所竊取之中央扶手置
    物箱打開，取走其內零錢留下該置物箱，而未取得丙○○車
    內任何財物。
  (三)於同日凌晨2 時許，在上址，持上開一字起子1 支及改造工
    具1 組，侵入丁○○所有車牌號碼為Q7-1032 號自用小客車
    內，正欲偷竊車內財物之際，見桃園縣政府警察局中壢分局
    仁愛派出所所屬巡邏車行經該地，為掩飾其犯行，乃以該車
    未取下之鑰匙發動引擎，佯為車主，藉以誆騙員警，幸經員
    警及時發覺而查獲，並扣得上開一字起子1 支及改造工具1
    組。
三、處罰條文：
    刑法第321 條第1 項第3 款、第2 項、第47條第1 項、第25
    條第2 項、第38條第1 項第2 款、第51條第5 款。
四、協商判決除有刑事訴訟法第455 條之4 第1 項第1 款於本訊
    問程序終結前，被告撤銷協商合意或檢察官撤回協商聲請者
    ；第2 款被告協商之意思非出於自由意志者；第4 款被告所
    犯之罪非第455 條之2 第1 項所定得以協商判決者；第6 款
    被告有其他較重之裁判上一罪之犯罪事實者；第7 款法院認
    應諭知免刑或免訴、不受理者情形之一，及違反同條第2 項
    「法院應於協商合意範圍內為判決；法院為協商判決所科之
    刑，以宣告緩刑或2 年以下有期徒刑、拘役或罰金為限」之
    規定者外，不得上訴。
五、如有前述例外得上訴之情形，又不服本件判決，得自收受判
    決送達後10日內，向本院提出上訴書狀，上訴於第二審法院
    。
中    華    民    國    98    年    6     月    30    日
                        刑事庭  法  官  鍾雅蘭
以上正本證明與原本無異。
                                書記官  楊郁馨
中    華    民    國    98    年    6     月    30    日
附錄本案論罪科刑依據之法條：
中華民國刑法第321 條
犯竊盜罪而有左列情形之一者，處6 月以上、5 年以下有期徒刑
：
一、於夜間侵入住宅或有人居住之建築物、船艦或隱匿其內而犯
    之者。
二、毀越門扇、牆垣或其他安全設備而犯之者。
三、攜帶兇器而犯之者。
四、結夥三人以上而犯之者。
五、乘火災、水災或其他災害之際而犯之者。
六、在車站或埠頭而犯之者。
前項之未遂犯罰之。


司法院資訊處製作；財團法人民間司法改革基金會備份。
